台灣台中地方法院刑事判決　　　　　　　　　　　　九十二年度易字第二一六二號
　　公　訴　人　台灣台中地方法院檢察署檢察官
　　被　　　告　丙○○
右列被告因恐嚇取財案件，經檢察官提起公訴（九十二年度偵字第五二六一號），本
院合議庭裁定由受命法官獨任進行簡式審判程序，判決如左：
    主  文
丙○○幫助連續意圖為自己不法之所有，以恐嚇使人將本人之物交付，處有期徒刑陸
月，如易科罰金以參佰元折算壹日。
    事  實
一、丙○○於民國九十一年一月十七日，從報紙分類廣告得知某不詳姓名年籍之成年
    男子欲收購他人之金融帳戶，丙○○可預見該男子此舉之目的，可能係將購得之
    金融帳戶供作財產犯罪之不法用途，竟仍基於縱若有人持以犯恐嚇取財罪亦不違
    反其本意之不確定幫助犯意，與該男子聯絡後，約同在台中市○○路與雙十路口
    見面，並以新台幣（下同）三千六百元之代價，將其於同日所申請開立之誠泰銀
    行台中分行帳戶（帳號：000000000000）、華南商業銀行台中分行帳戶（帳號：
    000000000000）、中國國際商業銀行台中分行帳戶（帳號：00000000000）之存
    摺、提款卡、印章，出售予前開不詳姓名年籍之成年男子使用。嗣該不詳年籍姓
    名之成年男子果將前開銀行帳戶存摺、提款卡及印章交予竊車勒贖集團之卓正德
    （業經台灣高等法院台中分院於九十二年六月二十三日以九十二年度上訴字第五
    八六號判處有期徒刑六年確定在案）及廖晁（業經本院於九十二年一月六日以
    九十一年度易字第二一八一號判處有期徒刑三年確定在案），該二人嗣即連續於
    附表所列時、地，竊取如附表所示之尹張景美等人所有自用小客車，再以車上所
    留車主電話號碼向失主勒贖而恫嚇稱：須依其指示將款項匯入如附表所示之丙○
    ○帳戶內，否則即將車輛解體等語，致使各該失主心生畏懼，而依其等指示匯款
    （詳細匯款金額及對應匯款帳戶如附表所示）。迄九十一年三月二十二日上午十
    一時許，前開竊車勒贖集團另名成員劉文憲（業經台灣高等法院台中分院於九十
    一年十二月五日以九十一年度上易字第一七一五號判處有期徒刑一年六月確定在
    案），至台中市○○街二號前提款機欲領贓款時，為預先埋伏之員警查獲，進而
    循線查悉上情。
二、案經台灣台中地方法院檢察署檢察官自動檢舉偵查起訴。
    理  由
一、訊之被告丙○○對前開犯行坦承不諱，且關於前開竊車勒贖集團份子卓正德、廖
    晁、劉文憲利用上開丙○○之銀行帳戶，作為擄車勒贖恐嚇如附表所示尹張景
    美等被害人之匯款帳戶使用，卓正德業經台灣高等法院台中分院於九十二年六月
    二十三日以九十二年度上訴字第五八六號判處有期徒刑六年確定，廖晁業經本
    院於九十二年一月六日以九十一年度易字第二一八一號判處有期徒刑三年確定，
    劉文憲業經台灣高等法院台中分院於九十一年十二月五日以九十一年度上易字第
    一七一五號判處有期徒刑一年六月確定等情，業經尹張景美等被害人於警詢中（
    見台灣台中地方法院檢察署九十一年度偵字第八六五八號卷第九七至一四七頁）
    指述甚明，復有被告名下之誠泰銀行台中分行帳戶（帳號：000000000000）、華
    南商業銀行台中分行帳戶（帳號：000000000000）、中國國際商業銀行台中分行
    帳戶（帳號：00000000000）之申設資料、存款往來明細、上開三筆刑事判決及
    卓正德、廖晁、劉文憲之台灣高等法院被告全國前案紀錄表附卷可按。又常人
    至郵局或銀行開設帳戶並非難事，如非供犯罪之非法使用，衡情自無置自己名義
    帳戶不用，而出價取得他人帳戶使用之必要。且金融帳戶事關存戶個人財產權益
    之保障，具高度專有性，而該等專有物品如落入不明人士手中，極易被利用為財
    產犯罪工具，此係具備一般生活智識者皆能體察之常識。又詐欺集團使用他人存
    摺作為指示被害人匯款工具之犯罪類型層出不窮，並廣經各方媒體披載，常人對
    此均能知曉。本案被告出售銀行帳戶之九十一年一月十七日時，係已五十歲之成
    年人，且具一般智識程度，對於上開各情，自有認識，竟仍出售三個銀行帳戶予
    不詳人士，其主觀上顯具有縱使他人取得該帳戶存摺、提款卡、印章後，作為恐
    嚇取財指定匯款工具，亦不違背其本意之不確定故意至明。再被告僅出賣帳戶，
    並未參與擄車勒贖集團成員卓正德、廖晁所為如附表所示恐嚇取財之構成要件
    行為，此外又查無任何證據足資證明被告與卓正德、廖晁、劉文憲間有恐嚇取
    財之犯意聯絡，是被告所為應僅構成恐嚇取財之幫助行為。本案事證明確，被告
    犯行均堪以認定。
二、核被告丙○○所為，係犯刑法第三十條第一項、第三百四十六條第一項之幫助恐
    嚇取財罪。次按連續幫助與幫助連續原屬有別，如基於概括犯意，多次幫助他人
    犯罪，為連續幫助；如以一幫助行為，幫助他人連續犯罪，則為幫助連續，就幫
    助犯言，僅有一次之犯罪行為（最高法院八十六年度臺上字第五六八○號、八十
    七年度臺上字第三八六五號判決參照）。查本案正犯卓正德、廖晁、劉文憲所
    犯如附表所示之恐嚇取財行為，應論以連續恐嚇取財既遂罪，而被告係基於幫助
    之犯意，一次出售三個銀行帳戶，應論以幫助連續恐嚇取財既遂犯，並依刑法第
    三十條第二項規定減輕其刑。爰審酌被告出售銀行帳戶之行為，使不法份子得以
    遂行其恐嚇取財之目的，造成查緝擄車勒贖集團之困難，助長犯罪氣焰，所出售
    之帳戶數目達三個，且有如附表所示多名被害人受恐嚇而匯款，所為危害社會治
    安及被害人財產甚鉅，惟犯後尚能坦認犯行、態度良好等一切情狀，量處如主文
    所示之刑，並諭知易科罰金之折算標準。
據上論斷，應依刑事訴訟法第二百七十三條之一第一項、第二百九十九條第一項前段
，刑法第三十條、刑法第五十六條、第三百四十六條第一項、第四十一條第一項前段
，罰金罰鍰提高標準條例第一條前段、第二條，判決如主文。
中      華      民      國    九十三    年      七      月    二十二    日
                              臺灣臺中地方法院刑事第十庭
                                      法  官  蔡  建  興
右正本證明與原本無異。
如不服本判決，應於判決送達後十日內向本院提出上訴狀，上訴於臺灣高等法院臺中
分院( 須附繕本 )。
                                      書記官
中    華    民    國      九十三      年       七      月     二十二    日
附錄本案論罪科刑條文：
刑法第三百四十六條
意圖為自己或第三人不法之所有，以恐嚇使人將本人或第三人之物交付者，處六月以
上五年以下有期徒刑，得併科一千元以下罰金。
以前項方法得財產上不法之利益，或使第三人得之者，亦同。
前二項之未遂犯罰之。
 附表：
┌─┬────┬─────┬───────┬───┬────┬──────
│編│ 被害人 │ 被竊時間 │   被竊地點   │匯 款 │  車號  │      匯  款
│號│ 姓  名 │          │              │金 額 │        │      時與地
├─┼────┼─────┼───────┼───┼────┼──────
│一│尹張景美│ 九十一年 │ 台中市西屯區 │ 二萬 │ 6Q-3030│九十一年一月
│  │        │ 一月二十 │ 逢甲路上     │五千元│        │日
│  │        │ 五日十六 │              │      │        │
│  │        │ 時許     │              │      │        │
├─┼────┼─────┼───────┼───┼────┼──────
│二│ 乙○○ │ 九十一年 │ 台中市○○路 │八萬元│ S5-6592│九十一年一月
│  │        │ 一月二十 │ 三段東海加油 │      │        │日十四時
│  │        │ 八日六時 │ 站附近       │      │        │台灣中小企業
│  │        │ 許       │              │      │        │中西屯分行
├─┼────┼─────┼───────┼───┼────┼──────
│三│ 戊○○ │ 九十一年 │ 台中市西屯區 │ 二萬 │ W5-1370│九十一年一月
│  │        │ 一月三十 │ 逢甲路與西屯 │五千元│        │日
│  │        │ 日三時許 │ 路口         │      ││新竹國際商銀
│  │        │          │              │      │        │行
├─┼────┼─────┼───────┼───┼────┼──────
│四│ 劉易昌 │ 九十一年 │ 台中市西屯區 │ 二萬 │ B3-0425│九十一年一月
│  │        │ 一月三十 │ 福聯街七十二 │五千元│        │日
│  │        │ 一日     │ 號前         │      │        │台中市工業區
│  │        │          │              │      │        │行分行
├─┼────┼─────┼───────┼───┼────┼──────
│五│ 陳淑衿 │ 九十一年 │ 台中市西屯區 │二萬元│ T9-7365│九十一年二月
│  │        │ 二月一日 │ 惠來路與西屯 │      │        │中國國際商業
│  │        │ 七時許   │ 路口         │      │        │中港分行
│  │        │          │              │      │        │
├─┼────┼─────┼───────┼───┼────┼──────
│六│ 文亢宗 │ 九十一年 │ 台中市西屯區 │ 二萬 │ X2-6310│九十一年二月
│  │        │ 二月一日 │ 青海路三段一 │五千元│        │四時
│  │        │ 十時許   │ 七二巷前     │      │        │中國國際商業
│  │        │          │              │      │        │台中分行
├─┼────┼─────┼───────┼───┼────┼──────
│七│ 丁○○ │ 九十一年 │ 台中市西屯區 │二萬元│ DM-4377│九十一年二月
│  │        │ 二月三日 │ 瀋陽路與麻園 │      │        │板信商銀信義
│  │        │ 十七時許 │ 東路口       │      │        │
│  │        │          │              │      │        │
├─┼────┼─────┼───────┼───┼────┼──────
│八│ 己○○ │ 九十一年 │ 台中市西屯區 │三萬元│ R7-3175│九十一年二月
│  │        │ 二月五日 │ 福安里中港路 │      │        │十四時三十分
│  │        │ 二十一時 │ 與國際街口   │      │        │台中商業銀行
│  │        │ 許       │              │      │        │分行
├─┼────┼─────┼───────┼───┼────┼──────
│九│ 廖志東 │ 九十一年 │ 台中市西屯區 │一萬元│ H7-4770│九十一年二月
│  │        │ 二月六日 │ 上石路五十五 │      │        │
│  │        │ 八時許   │ 號前         │      │        │
│  │        │          │              │      │        │
├─┼────┼─────┼───────┼───┼────┼──────
│十│ 蔡立武 │ 九十一年 │ 台中市南屯區 │二萬元│ J2-2095│九十一年二月
│  │        │ 二月七日 │ 惠中路與五權 │      │        │十五時許
│  │        │ 二十二時 │ 西路口       │      │        │世華銀行彰化
│  │        │ 許       │              │      │        │
├─┼────┼─────┼───────┼───┼────┼──────
│十│ 余淑圓 │ 九十一年 │ 台中市西屯區 │二萬元│ 5H-3420│九十一年二月
│一│        │ 二月八日 │ 福雅路       │      │        │日十時許
│  │        │ 十一時三 │              │      │        │華南商業銀行
│  │        │ 十分許   │              │      │        │分行
│  │        │          │              │      │        │
├─┼────┼─────┼───────┼───┼────┼──────
│十│ 甲○○ │ 九十一年 │ 台中市西屯區 │ 三萬 │ R5-6232│九十一年二月
│二│        │ 二月十四 │ 西屯路都會公 │二千元│        │日
│  │        │ 日十七時 │ 園附近       │      │        │華南商業銀行
│  │        │ 許       │              │      │        │分行
├─┼────┼─────┼───────┼───┼────┼──────
│十│ 舒貴興 │ 九十一年 │ 台中市○○路 │四萬元│ B5-3490│九十一年二月
│三│        │ 二月十八 │ 七十一巷口   │      │        │日
│  │        │ 日七時許 │              │      │        │玉山銀行台中
│  │        │          │              │      │        │
└─┴────┴─────┴───────┴───┴────┴──────
~I;
